ACORDAO-COMPLETO-2536346

ACÓRDÃO 1267/2022 ATA 20/2022 - PLENÁRIO

VISTOS, relatados e discutidos estes autos que cuidam de embargos de declaração opostos por Leonam Von-Grap Marinho Filho contra o Acórdão 1923/2021-TCU-Plenário, por meio do qual este Tribunal negou provimento a recurso de revisão interposto pelo ora embargante.
ACORDAM os Ministros do Tribunal de Contas da União, reunidos em Sessão do Plenário, com fundamento no art. 34 da Lei 8.443/1992, e ante as razões expostas pelo Relator:
9.1. conhecer dos embargos de declaração opostos por Leonam Von-Grap Marinho Filho para, no mérito, rejeitá-los; e
9.2. notificar o recorrente a respeito desta deliberação.

Embargos de declaração em embargos de declaração que negou provimento a recurso de revisão em face de acórdão que julgou irregulares as contas do embargante, condenando-o em débito, em razão de possível superfaturamento decorrente de sobrepreço e de pagamento por serviços não executados nas obras de reforma do prédio central da Universidade Federal Rural da Amazônia - Ufra, edifício "Professor Rubens Lima".

Universidade Federal Rural da Amazônia.

3. Interessados/Responsáveis/Recorrentes:
3.1. Interessado: Lindalva Maria de Jesus Comércio e Serviços.
3.2. Recorrente: Leonam Von Grap Marinho Filho (XXX.543.482-XX).

13.1. Ministros presentes: Ana Arraes (Presidente), Walton Alencar Rodrigues, Aroldo Cedraz, Bruno Dantas, Vital do Rêgo, Jorge Oliveira e Antonio Anastasia (Relator).
13.2. Ministro-Substituto convocado: André Luís de Carvalho.

LEONAM VON GRAP MARINHO FILHO

ANTONIO ANASTASIA

Ministro Raimundo Carreiro.

Adoto como Relatório, nos termos do art. 1º, § 3º, inciso I, da Lei 8.443/1992 a instrução de peça eletrônica 350, lavrada no âmbito da Secretaria de Recursos do TCU (Serur) , a qual foi endossada pelo diretor da subunidade, por delegação de competência do titular da unidade técnica (peça 351) :
"INTRODUÇÃO
1.	Trata-se de embargos de declaração opostos por Leonam Von-Grap Marinho Filho (R009 - peça 341) , por meio do qual alega omissão do Acórdão 1923/2021-TCU-Plenário, relatado pelo Ministro Raimundo Carreiro. 
1.1.	A deliberação embargada apresenta o seguinte teor (peça 329) : 
VISTOS, relatados e discutidos estes autos de tomada de contas especial, em que se examina recurso de revisão interposto por Leonam Von-Grap Marinho Filho contra o Acórdão 7489/2015-TCU-Segunda Câmara, relator Ministro Vital do Rêgo, por meio do qual este Tribunal julgou irregulares suas contas, condenou-o ao ressarcimento de valores ao Erário, em solidariedade com as empresas S.R. Construções e Maz Construções Eireli, e aplicou-lhe a multa prevista no art. 57 da Lei 8.443/1992;
ACORDAM os Ministros do Tribunal de Contas da União, reunidos em Sessão Plenária, diante das razões expostas pelo Relator, e com base no art. 35 da Lei 8.443/1992 c/c o art. 288 do RI/TCU, em:
9.1 conhecer do recurso de revisão interposto por Leonam Von-Grap Marinho Filho para, no mérito, negar-lhe provimento;
9.2 dar ciência desta deliberação ao recorrente e demais interessados no processo
HISTÓRICO
2.	A presente tomada de contas especial (TCE) foi instaurada nos termos do Acórdão 598/2012-TCU-Plenário (peça 9, p. 34) , em razão de possível superfaturamento decorrente de sobrepreço e de pagamento por serviços não executados nas obras de reforma do prédio central da Universidade Federal Rural da Amazônia - Ufra, edifício "Professor Rubens Lima", com recursos do Ministério da Educação (peça 165, p. 1) .
2.1	As irregularidades foram detectadas em auditoria realizada na referida universidade federal pela Secretaria de Controle Externo no Estado do Pará, com vistas a apurar denúncias acerca de malversação de recursos públicos nas aludidas obras (peça 165, p. 1) .
2.2	Após a análise das alegações de defesa apresentadas, a unidade técnica, com aval do MPTCU (peças 159 a 162) propôs o afastamento da irregularidade atinente ao sobrepreço nos itens de pintura dos Contratos 4/2007 e SN/2005 e a rejeição das alegações de defesa relacionadas ao pagamento por serviços não executados, com o consequente julgamento pela irregularidade das contas dos Srs. Pierre Nader Mattar (ex-Diretor-Presidente da Funpea) , Carlos Albino Figueiredo de Magalhães (Diretor-Presidente da Funpea) e Leonam Von-Grap Marinho Filho (engenheiro fiscal do contrato SN/2005) ; condenação em débito, em solidariedade com as empresas S.R. Construções e Maz Construções Eireli; e aplicação de multa fundada no art. 57 da Lei 8.443/1992.
2.3	Por sua vez, o Relator a quo, Ministro Vital do Rêgo, anuiu parcialmente com as propostas da unidade técnica, dissentindo da proposta de condenação solidária dos ex-Diretores-Presidentes da Funpea, por entender que não seria razoável exigir deles a identificação de modificações no projeto e a falta de termos aditivos das alterações realizadas, bem como a conferência das medições realizadas pelo engenheiro-fiscal do contrato (peça 165, p. 2) , tendo sido acompanhado pelos demais Ministros da Colenda 2ª Câmara (peça 164) .
2.4	Após a condenação pelo Acórdão 7489/2015-TCU-Segunda Câmara, o Sr. Leonam Marinho (peça 173) e a Empresa Maz Construções Eireli (peça 186) apresentaram embargos de declaração, que foram rejeitados pelo Acórdão 1452/2016-TCU-Segunda Câmara (peça 195) .
2.5	Ainda irresignados, o Sr. Leonam Marinho e a Empresa Maz Construções Eireli apresentaram recursos de reconsideração (peças 206 e 207, respectivamente) . O recurso da Empresa não foi conhecido por ser intempestivo e não apresentar fatos novos (peça 214) . Por sua vez, o Acórdão 4826/2017-TCU-Segunda Câmara negou provimento ao recurso do engenheiro-fiscal (peça 223) .
2.6	Na sequência, a Empresa apresentou pedido de reexame (peça 230) , que, todavia, foi recebido como mero expediente pelo Acórdão 10.819/2018-TCU-2ªCamara (peça 283) . 
2.7	Por sua vez, o Sr. Leonam Marinho apresentou embargos de declaração contra o Acórdão 4.826/2017 (peça 235) . O Acórdão 8921/2017-TCU-Segunda Câmara (peça 241) os acolheu parcialmente, todavia, manteve a integralidade da decisão recorrida.
2.8	O Sr. Leonam Marinho opôs embargos de declaração contra o Acórdão 8921/2017-TCU-Segunda Câmara (peça 253) , que foi rejeitado pelo Acórdão 3148/2018-TCU-Segunda Câmara (peça 264) .
2.9	Irresignado, o engenheiro-fiscal interpôs recurso de revisão (peça 299) . Após manifestações uniformes da Serur (peças 322 e 323) e do MPTCU (peça 324) , o Acórdão 1923/2021-TCU-Plenário (peça 329) negou provimento ao referido recurso. 
2.10	Ainda irresignado, o Sr. Leonam Marinho opôs os presentes embargos de declaração (peça 341) , que se fundamentam nas altercações que, adiante, passa-se a relatar.  
EXAME DE ADMISSIBILIDADE
3.	Reitera-se o exame preliminar de admissibilidade efetuado por esta unidade instrutora (peça 346) , que concluiu pelo conhecimento dos embargos de declaração acostados à peça 341, nos termos dos art. 34, §2º, da Lei 8.443/1992 e do art. 287, §3º, do RITCU, suspendendo-se os efeitos do item 9.1 do Acórdão 1923/2021-TCU-Plenário. 
EXAME DE MÉRITO
Delimitação do recurso
4.	Constitui objeto deste exame analisar se houve omissão apta a alterar o julgamento do Acórdão 1923/2021-TCU-Plenário.
Da omissão no Acórdão 1923/2021-TCU-Plenário
5.	A Sr. Leonam Von-Grap Marinho Filho sustenta que existem omissões no Acórdão 1923/2021-TCU-Plenário.
5.1	Sustenta a alegação acima com base nos seguintes argumentos: 	 
	a) o recorrente teria apresentado vasto conteúdo probatório (peça 69) , que não teria sido apreciado por este Tribunal (peça 341, p. 3) ;
	b) a fundamentação do voto condutor teria se omitido com relação aos seguintes pontos da peça recursal (peça 341, p. 5) :
1. O juízo criminal teria rejeitado denúncia contra o recorrente, pelo crime do art. 96, incisos I e II, da Lei 8.666/1993, por falta de justa causa (peça 229, p. 4) ;
2.A decisão absolutória na esfera penal repercutiria no presente processo, visto que teria ficado provado que o responsável não concorreu para a infração penal;
3. A Ação Civil Pública 30896-49.2010.401.3900 teria sido julgada improcedente pelo juízo da 1ª Vara Federal da Seção Judiciária do Estado do Pará e não teriam sido provados enriquecimento ilícito, lesão ao erário ou violação aos princípios da Administração  
	c) teria ocorrido inobservância pelo TCU dos seguintes pontos (peça 341, p. 6) :
1. A ausência de individualização da conduta imputada ao denunciado, ora recorrente, com a indicação de dolo ou culpa; 2. a ausência por parte do MPF de comprovação do enriquecimento ilícito do denunciado; 3. Da inobservância da conduta do recorrente que ao constatar falhas no serviço encaminhou ofício ao Instituto Renato Chaves requerendo perícia técnica para que registrasse problemas decorrentes de má execução dos serviços, 4. A inobservância que as falhas foram sanadas e o laudo pericial apresentado pelo referido instituto atestou que o prédio estava em bom estado de conservação, 5. A inobservância da demonstração que a mudança de um material por outro não impactou negativamente, mas ao contrário, favoreceu a obra. 6. A inexistência de vícios no procedimento licitatório, bem como o termo de recebimento da obra não importou em preclusão do exercício de garantia do serviço e, as falhas foram sanadas com medidas naturais e decorrentes do contrato, conforme atestou o laudo pericial (...) ;
	d) a decisão no processo penal teria considerado atípica a conduta do recorrente, pois não teria sido evidenciado o tipo do artigo 96 da Lei de Licitações e a decisão absolutória teria excluído o recorrente da condição de autor do crime, de forma que a Administração não poderia puni-lo pelo mesmo fato, conforme o disposto no artigo 126 da Lei 8.112/90 (peça 341, p. 7) .
	Análise
5.2	De início, o recorrente apenas reapresentou alegações que foram devidamente enfrentadas ao longo de toda a instrução processual, de forma que inexistem omissões na decisão vergasta.
5.3	Quanto à alegação de que teria sido apresentado vasto acervo probatório que não teria sido apreciado, a alegação não está aderente à realidade dos autos. Em primeiro, o recorrente apenas menciona o suposto fato, de maneira genérica, sem especificar quais evidências, que seriam importantes para a sua defesa, que não teriam sido apreciadas. Em segundo, ao analisar o mencionado acervo, acostado à peça 69, a unidade instrutora chegou à seguinte conclusão (peça 159, p. 6) :    
29.	Compulsando os autos, verifica-se que as tabelas de compensação de serviços apresentadas nas alegações de defesa do engenheiro fiscal e da empresa Maz não foram formalizadas em termos aditivos. A falta de formalização é de fácil comprovação: basta observar que constam das medições os itens e quantitativos da planilha orçamentária original, sem qualquer alteração. Não é por outro motivo que a equipe de fiscalização, ao inspecionar a reforma in loco encontrou divergências entre os serviços medidos e os efetivamente executados.   
30.	Tampouco seria razoável esperar que a equipe de fiscalização vislumbrasse que haviam sido realizados outros serviços (não formalizados nos contratos de reforma) em substituição àqueles não executados e objeto de medição.
31.	A documentação apresentada e produzida na época da reforma não traz em seu conteúdo as alterações promovidas no decorrer dos serviços. Por exemplo, o memorando 100/2007, de 26/10/2007 (peça 64, p. 24) , solicita autorização ao Reitor para promover alterações de projeto e elaborar termo aditivo ao contrato 4/2007. Anexa o memorando 198/2007, de 15/10/2007, do Instituto Ciberespacial (peça 64, p. 25-26) , solicitando modificações, e o orçamento da Maz para os acréscimos solicitados (peça 64, p. 27-30) .     
32.	O ofício 231/2005, de 23/11/2005, e a resposta da SR Construções em 28/11/2005  (peça 49, p. 10-11 e peça 56, p. 28-29)  demonstram que a contratante solicitou à contratada a alteração de serviços (piso e revestimento) sem ônus ao contrato. 
33.	O mesmo ocorreu mediante ofício 87/2007, de 3/8/2007, do engenheiro fiscal à empresa Maz, solicitando alterações no revestimento do piso e parede sem ônus à contratante (peça 50, p. 11-12) . No entanto, nem o memorando 100/2007, nem os ofícios 231/2005 e 87/2007 justificam as tabelas de compensação de serviços apresentadas pela fiscalização (peça 69, p. 6-11 e 36-38 e peça 130, p. 1-9) . 
34.	A ausência da formalização foi confirmada pela própria fiscalização das reformas. Em relação às supostas compensações de serviços da ala A, o engenheiro fiscal conclui: "Os encontros de contas foram vantajosos para a Administração. Apenas não haviam sido formalmente apresentados anteriormente." (peça 69, p. 11) . E em relação às compensações da ala C, conclui de modo análogo: "Resta demonstrado então, através das considerações e arrazoados apresentados neste documento, que o encontro de contas resultou num saldo positivo para a Administração, o que significa que não houve prejuízo ao erário, muito pelo contrário. Os encontros de contas foram vantajosos para a Administração. Apenas não haviam sido formalmente apresentados anteriormente," (peça 69, p. 38) .
[destaques acrescidos]
5.4	Similarmente, o voto condutor da decisão enfrentou os argumentos relativos à absolvição do crime de fraude à licitação e da improcedência da ação civil pública (peça 330, p. 2-3) :
No tocante à rejeição da denúncia de fraude ao processo licitatório e ao julgamento pela improcedência de Ação Civil Pública de improbidade administrativa pelo Poder Judiciário, ressalto que, em virtude do princípio da independência das instâncias, não há impedimento algum para que o presente processo siga seu andamento regular. Segundo esse preceito, os trabalhos desenvolvidos em várias instâncias sobre o mesmo fato correm de forma independente, o que pode resultar em deliberações distintas nas esferas cível, criminal e administrativa. Enfim, apenas tem repercussão nos processos de controle externo a sentença absolutória penal que conclui pela inexistência do fato ou pela negativa de autoria, o que não ocorreu.
5.5	Ainda com relação à absolvição penal, cabe frisar que o recorrente foi absolvido pelo crime do art. 96 da Lei 8.666/1993, qual seja fraude à licitação pública. Todavia, no presente processo, o responsável não foi responsabilizado por nenhuma irregularidade na licitação, mas sim pela fiscalização que realizou ao longo da execução contratual.
5.6	No mesmo sentido, conforme se extrai do relatório do decisum, a conduta e a responsabilidade do recorrente foram devidamente individualizadas (peça 331, p. 4-5) :
Iniciando pela alegação de que não teriam sido demonstrados os elementos subjetivos do dolo ou culpa, a mesma deve ser afastada, visto que não está aderente à realidade dos autos. Nesse contexto, a unidade instrutora demonstrou que o responsável atestou a execução de serviços que não foram realizados (peça 159, p. 5-6) :
[destaques acrescidos]
25.	Como exemplo, pode-se verificar o item 17.1 (limpeza final com remoção de entulhos) da planilha da ala A. Embora tenha sido medido integralmente nas medições 6, 8 e 9  (peça 64, p. 45, 47-48) , a fiscalização e a empresa Maz admitiram tratar-se de um item proveniente de um equivoco de projeto (peça 69, p. 9-10 e peça 144, p. 22-26) . Analogamente, tem-se o item 15 (forro) , medido integralmente na 6ª medição (peça 64, p. 45) , porém não executado. 
26.	Por fim, pode-se mencionar os itens 9.1 a 9.6, referentes à camada regularizadora, impermeabilizadora e pisos paviflex, cerâmica e Korodur: embora medidos integralmente nas medições 3 e 4 (peça 64, p. 42-43) , há diferenças apontadas no relatório de auditoria e confirmada pela fiscalização da Ufra (peça 130, p. 4) : "A auditoria afirma que o serviço não foi realizado. Ocorre o defendente infirma tal alegação, sendo certo afirmar que existe uma diferença nas áreas de piso apresentadas neste tópico. O quantitativo estimado de forma equivocada no projeto é de 2.785m2 e a área real é de 2.260,83 m² como informado pela Auditoria. Existe, por tanto, uma diferença de 524,17m2, que usaremos na construção da tabela CIRP1-A, abaixo".  
27.	Em relação à ala C, pode-se verificar o item 5.9 (revestimento em cortiça) da planilha do contrato SN/2005, referente à reforma desta ala, o qual, embora não tenha sido executado, fora medido nas 7ª e 8ª medições (peça 13, p. 43 e 48) . 
28.	Outro exemplo, ainda em relação aos serviços da ala C, refere-se aos itens 7.3 a 7.7 da planilha. Embora o relatório de auditoria aponte uma área de 600 m² de piso não executado, e o próprio engenheiro fiscal tenha apontado que não foi executada uma área de 530,63 m², valor obtido a partir da soma e subtração dos itens nas tabelas "serviços não executados" e "serviços executados em substituição" (-1.109,17 -493,76 -860,53 +10,4 +1.922,43= -530,63) , os itens foram integralmente medidos nas medições 2, 3, 4, 5 e 6, conforme detalhado abaixo (peça 69, p. 36-37 e peça 13, p. 18, p. 23, p. 28, p. 33 e p. 38) :
[destaques do original]
5.7	Além disso, o responsável não trouxe nenhuma comprovação de que as falhas apontadas teriam sido sanadas e que a mudança de um material por outro, não só não teria impactado negativamente a obra, como a teria favorecido. Dessa forma, alegações genéricas, desacompanhadas de qualquer lastro probatório, não sustentam o afastamento de uma irregularidade. 
5.8	Acrescenta-se que, eventual laudo pericial atestando que o prédio estaria em bom estado de conservação não afasta o fato de que o responsável atestou, mediu e recebeu serviços que foram pagos pelos cofres públicos, mas não foram realizados.
5.9	Por todo o exposto, propõe-se rejeitar as presentes alegações.  
CONCLUSÃO
7.	Em face das análises apresentadas, conclui-se não haver qualquer obscuridade, omissão ou contradição no Acórdão 1923/2021-TCU-Plenário. 
7.1	Com base nessas conclusões, propõe-se rejeitar os embargos de declaração.
7.2	Por fim, além de trazer argumentos que já foram enfrentados pelo Acórdão 1923/2021-TCU-Plenário e ao longo do feito, o recorrente já opôs outros três embargos de declaração, que foram rejeitados, o que evidencia tentativa de conturbar o presente processo e atrasar os efeitos da sua condenação, que ocorreu há quase 7 anos, pelo Acórdão 7489/2015-TCU-Segunda Câmara.
PROPOSTA DE ENCAMINHAMENTO
8.	Ante o exposto, submetem-se os autos à consideração superior, propondo-se, com fundamento nos arts 32, inciso I, e 33 da Lei 8.443/1992 e art. 285 do RI/TCU:
a) conhecer dos embargos de declaração e, no mérito, rejeitá-los; 
b) informar a embargante e demais interessados do acórdão a ser proferido, destacando que o relatório e o voto que o fundamentam podem ser acessados por meio do endereço eletrônico www.tcu.gov.br/acordaos."
2.	É o Relatório.

Samara Chaar Lima Leite (10827/OAB-PA), Rolf Eugen Erichsen (13922/OAB-PA) e outros, representando Leonam Von Grap Marinho Filho.

Procurador Rodrigo Medeiros de Lima.

TOMADA DE CONTAS ESPECIAL. SOBREPREÇO E PAGAMENTO POR SERVIÇOS NÃO EXECUTADOS EM OBRA DE REFORMA DO PRÉDIO PRINCIPAL DA UNIVERSIDADE FEDERAL RURAL DA AMAZÔNIA. CONTAS IRREGULARES. DÉBITO. MULTA. RECURSO DE RECONSIDERAÇÃO. NEGATIVA DE PROVIMENTO. EMBARGOS DE DECLARAÇÃO. CONHECIMENTO. INEXISTÊNCIA DE OMISSÃO E CONTRADIÇÃO. EMBARGOS CONHECIDOS E REJEITADOS.

TOMADA DE CONTAS ESPECIAL (TCE)

Secretaria de Recursos (Serur); Secretaria de Controle Externo de Tomada de Contas Especial (SecexTCE).

Neste processo de tomada de contas especial, examinam-se embargos de declaração opostos por Leonam Von-Grap Marinho Filho contra o Acórdão 1923/2021-TCU-Plenário, relator Ministro Raimundo Carreiro (peça 329) , por meio do qual este Tribunal negou provimento a recurso de revisão interposto pelo ora embargante.
2. 	Esclareço que, mediante a deliberação original, o Acórdão 7489/2015-TCU-Segunda Câmara, relator Ministro Vital do Rêgo (peça 164) , o Sr. Leonam teve suas contas julgadas irregulares, sendo-lhe imputado débito e aplicada multa, em razão de irregularidades nas obras de reforma do prédio central da Universidade Federal Rural da Amazônia - UFRA, edifício "Professor Rubens Lima", com recursos do Ministério da Educação. Informo ainda que já havia sido negado provimento ao recurso de reconsideração apresentado pelo gestor, por intermédio do Acórdão 4826/2017-TCU-Segunda Câmara, de relatoria da Ministra Ana Arraes.
3. 	Instada a se manifestar pelo relator anterior do recurso de revisão e dos presentes embargos, Ministro Raimundo Carreiro, a Serur (peças 350-351) propõe conhecer dos embargos e, no mérito, rejeitá-los.
4. 	Adiro às conclusões da unidade técnica e adoto a instrução como razões de decidir.
5. 	Em breve síntese, estes foram os argumentos apresentados pelo embargante:
a)  ausência de individualização da conduta imputada ao recorrente na decisão;
b)  ausência de comprovação de enriquecimento ilícito;
c)  inobservância da conduta do recorrente, que solicitou perícia técnica na obra;
d) inobservância de que as falhas dos serviços foram sanadas;
e) inobservância de que a mudança de materiais favoreceu a obra; 
f) inexistência de vícios no procedimento licitatório; e
g) inobservância da absolvição no processo penal; e 
h) inobservância do julgamento pela improcedência da Ação Civil Pública movida pelo MPF.
6. 	Tendo em vista a natureza dos argumentos trazidos pelo embargante, considero oportuno e necessário apresentar pequeno resumo do teor da jurisprudência deste Tribunal quanto à falhas passíveis de embargos de declaração, que tem como fundamento não apenas dispositivos da Lei 8.443/1992 e do Regimento Interno do TCU, mas também do Código de Processo Civil (CPC) e a doutrina.
7. 	A omissão corrigível por meio de declaratórios é relativa basicamente ao não enfrentamento de todos os argumentos deduzidos no processo capazes de, ao menos em tese, infirmar a conclusão adotada pelo julgador (art. 1.022, II, c/c o art. 489, § 1º, IV, todos do CPC) . Portanto, elementos secundários, que não tenham potencial de repercussão na deliberação, não estão obrigatoriamente abrangidos na análise dos declaratórios.
8. 	A obscuridade ocorre quando o texto da decisão não permite o entendimento integral do que foi deliberado. Há, por consequência, a necessidade de explicações por parte do julgador.
9. 	Por fim, a contradição talvez seja o tipo de falha mais utilizado de forma inadequada. Muitas vezes, é alegada quando há mera irresignação do embargante quanto à construção lógica da fundamentação exposta pelo julgador. No entanto, a rigor, o que se permite corrigir em sede de embargos de declaração é a existência de proposições inconciliáveis no bojo da fundamentação ou nela em relação à parte dispositiva. 
10. 	Dessa forma, não devem ser acolhidas alegações que tratem de suposta contradição na linha de raciocínio do julgador quando isso representa apenas a discordância do embargante em relação à interpretação e à opinião presentes na deliberação e em sua fundamentação. Tampouco devem ser aceitos argumentos que apontam possíveis contradições entre afirmações do voto e a legislação, ou ainda quando se usa como parâmetro princípios do direito ou jurisprudência. Esses argumentos devem ser manejados em instrumento próprio - os recursos de mérito (pedido de reexame, recurso de reconsideração ou recurso de revisão) .
11. 	Feito esse esclarecimento, assinalo que, neste processo, a maioria das alegações do embargante já foi trazida em outras oportunidades ou simplesmente evidenciam sua irresignação quanto ao acórdão, o que não é passível de análise em exame de embargos de declaração. Destaco trecho do Voto do Ministro Raimundo Carreiro no Acórdão 1923/2021-TCU-Plenário (peça 330) , ora embargado:
8.	Na peça recursal, o gestor alega, em síntese, que:
	a) Não teria sido individualizada a conduta do responsável, com a indicação de dolo ou culpa (peça 229, p. 3) ;
	b) Ao constatar falhas no serviço (algumas placas soltas e rachadas) , o recorrente teria encaminhado ofício ao Instituto Renato Chaves, requerendo perícia para registrar problemas decorrentes de má execução dos serviços. Tais falhas teriam sido sanadas e o laudo pericial do instituto teria atestado que o prédio estaria em bom estado de conservação (peça 229, p. 3) ;
	c) Teria sido demonstrado que a mudança de um material por outro não teria impactado negativamente a obra (peça 229, p. 3) ;
	d) O recorrente só teria sido arrolado no presente processo porque exercia o cargo de prefeito da UFRA quando da realização da licitação atacada (peça 229, p. 5) ; 
	e) Não haveria vícios no procedimento licitatório e o termo de recebimento da obra não importaria em preclusão do exercício da garantia do serviço e as falhas existentes teriam sido sanadas, conforme teria sido atestado pelo laudo pericial (peça 229, p. 3) ;
	f) O processo licitatório teria sido lícito, não liberou verba pública sem observar as normas e nem influiu para a sua aplicação de maneira irregular. Similarmente, não praticou ato visando fim proibido, não retardou ou deixou de praticar ato de ofício, não frustrou a licitude de concurso público e não deixou de prestar contas (peça 229, p. 9) ;
	g) O juízo criminal teria rejeitado denúncia contra o recorrente, pelo crime do art. 96, incisos I e II, da Lei 8.666/1993, por falta de justa causa (peça 229, p. 4) ;
	h) A decisão absolutória na esfera penal repercutiria no presente processo, visto que teria ficado provado que o responsável não concorreu para a infração penal (peça 229, p. 6) ;
	i) A Ação Civil Pública 30896-49.2010.401.3900 teria sido julgada improcedente pelo juízo da 1ª Vara Federal da Seção Judiciária do Estado do Pará e não teriam sido provados enriquecimento ilícito, lesão ao erário ou violação aos princípios da Administração (peça 229, p. 4) ; 
	j) Deveria ser observado que o ato de improbidade administrativa exigiria os elementos subjetivos, dolo e culpa, e estes não teriam sido demonstrados (peça 229, p. 7) ; e
	l) Deveriam ser observados os princípios constitucionais da razoabilidade e da proporcionalidade, tendo em vista a inexistência de dolo ou culpa e a inexistência de dano ao erário e enriquecimento ilícito (peça 299, p. 12) .
12. 	Percebo, portanto, que a classificação dos argumentos como omissões, obscuridades e contradições não é cabível, constituindo-se em tentativa de que fossem revisitados temas concernentes ao mérito do julgamento do recurso de revisão. Destaco que o Voto do então relator trata adequadamente das questões levantadas pelo recorrente (peça 330, p. 2-3) .
13. 	Nesse passo, não havendo omissão, obscuridade ou contradição no Acórdão 1923/2021-TCU-Plenário, os embargos de declaração em análise devem ser conhecidos e, no mérito, rejeitados.
	Ante o exposto, VOTO no sentido de que o Tribunal adote a minuta de acórdão que ora submeto à apreciação deste Colegiado.
TCU, Sala das Sessões, em 1 de junho de 2022.
ANTONIO ANASTASIA
Relator